臺灣新竹地方法院刑事判決　　　　　　　　　　　　　九十一年度交易字第三四號
　　公　訴　人　臺灣新竹地方法院檢察署檢察官
　　被　　　告　丙○○
右列被告因公共危險等案件，經檢察官提起公訴（九十一年度偵字第二八○號），本
院判決如左：
    主  文
丙○○服用酒類，不能安全駕駛動力交通工具而駕駛，處罰金貳萬元，如易服勞役，
以參佰元折算壹日；又因過失傷害人，處拘役伍拾日，如易科罰金，以參佰元折算壹
日。
    事  實
一、丙○○明知服用酒類後，將使其駕駛車輛時之注意力減低、反應能力變慢，而危
    及其他用路人之行車往來安全，於民國九十一年一月五日下午六時許，在位於新
    竹市○○路岳父家飲酒後，已達不能安全駕駛動力交通工具之狀態，竟仍於同日
    晚間，駕駛車牌號碼Ｃ８─８１１８號之自用小客車，沿新竹市○○路，由北往
    南方向行駛，於同日晚上十一時三十五分許，行經新竹市○○路○段四○○號前
    ，先將車停駛於路邊使用行動電話，於其用畢電話欲將車輛迴轉至對向車道改往
    北方向行駛時，明知在設有禁止變換車道線之雙黃線路段不得迴車，且迴車時應
    注意後方有無人車，以避免危險之發生，而依當時之天候、光線、路況及視距等
    情，又無不能注意之情事，丙○○因其酒後注意力減低、反應能力變慢，而已達
    不能安全駕駛狀態，因而疏未注意甲○○騎乘車牌號碼ＢＸＪ－７８１號重型機
    車，後搭載乙○○，沿中華路由北往南行駛，已靠近丙○○所駕駛之上開自小客
    車車後，竟仍跨越雙黃線欲迴轉，致所駕駛之上開自小客車左前保險桿撞擊甲○○所騎乘之機車，造成甲○○因此受有右髖臼骨折、骨盆、膝蓋及下肢挫傷，乙○○受有左踝扭傷、右膝擦傷之傷害。後經警到場處理，對丙○○以酒精測定器
    進行呼、吐氣酒精濃度測試，結果濃度達每公升零點八六毫克。
二、案經甲○○、乙○○訴由新竹市警察局第二分局報請臺灣新竹地方法院檢察署檢
    察官偵查起訴。
    理  由
一、右揭事實迭據被告丙○○於警訊、偵查及本院審理時坦承不諱，核與告訴人甲○○、乙○○指述之情節相符，並有道路交通事故調查報告表一份、被告所駕駛上
    開車輛受損情形之照片六紙、被告呼氣酒精濃度為每公升零點八六毫克之酒精濃
    度測試紙乙紙附卷可稽，而告訴人即被害人甲○○、乙○○確因本件車禍而分別
    受有右髖臼骨折、骨盆、膝蓋、下肢挫傷暨左踝扭傷、右膝擦傷等傷害之事實，
    亦有長庚紀念醫院診斷證明書一份、南門綜合醫院診斷證明書二份在卷足證。按
    酒精濃度呼氣已達每公升零點五五毫克時，肇事率為一般正常人之十倍，有法務
    部八十八年五月十八日所發之法八八檢字第００一六六九號函在卷為憑，是被告
    服用酒類已至不能安全駕駛之事實，應堪以認定。次按汽車駕駛人不得在設有禁
    止變換車道線之路段迴車；且汽車駕駛人飲酒後其吐氣所含酒精成份超過每公升
    ０．二五毫克者，不得駕車，道路交通安全規則第一百零六條第二款、第一百十
    四條第二款分別定有明文，被告於前開時地駕車，自應遵守上開規定，且依卷附
    道路交通事故調查報告表所示，當時係晴天、夜間有照明、路面乾燥、無缺陷、
    道路無障礙物、視距良好等情形，被告並無不能注意之情事，竟疏未注意前開規
    定，貿然迴車，且飲酒後吐氣所含酒精成分高達每公升零點八六毫克，顯已酒醉
    ，仍駕駛前開自小客車，以致肇事使被害人受傷，其有過失甚明。被害人因本件
    車禍受傷，與被告之過失行為間並有相當因果關係。從而，事證明確，被告前開
    犯行，應堪認定。
二、核被告丙○○所為，係犯刑法第一百八十五條之三之公共危險罪及第二百八十四
    條第一項前段之過失傷害罪。被告一過失行為同時造成告訴人甲○○、乙○○之
    傷害，係一行為觸犯二個同一之罪名，應為想像競合犯，應僅論以一過失傷害罪
    。被告所犯上開之公共危險罪及過失傷害罪，犯意各別，行為互異，應分論併罰
    。被告酒醉駕車致人受傷，就過失傷害罪部分，應依道路交通管理處罰條例第八
    十六條第一項加重其刑。爰審酌被告飲酒後仍駕車，顯漠視其他用路人之生命及
    財產安全，且使告訴人所受有骨折等極為疼痛之傷害，惟被告肇事後坦承犯行，
    雖尚未與告訴人達成和解，但犯後態度尚佳等一切情狀，分別量處如主文所示之
    刑，並諭知易服勞役及易科罰金之折算標準。
據上論斷，應依刑事訴訟法第二百九十九條第一項前段，道路交通管理處罰條例第八
十六條第一項，刑法第一百八十五條之三、第二百八十四條第一項前段、第五十五條
、第四十一條第一項前段、第四十二條第二項，罰金罰鍰提高標條例第一條前段、第
二條，判決如主文。
本案經檢察官吳金棟到庭執行職務。
中      華      民      國      九十一      年      四      月    四    日
                                      臺灣新竹地方法院交通法庭
                                          法  官   魏  瑞  紅
右正本證明與原本無異。
如不服本判決，應於判決送達後十日內向本院提出上訴狀( 應附繕本 )，上訴於
臺灣高等法院。
                                          書記官   陳  凰  榆
中      華      民      國      九十一      年      四      月    四    日
附錄論罪科刑法條：
中華民國刑法第一百八十五條之三
服用毒品、麻醉藥品、酒類或其他相類之物，不能安全駕駛動力交通工具
而駕駛者，處一年以下有期徒刑、拘役或三萬元以下罰金。
中華民國刑法第二百八十四條
 (過失傷害罪)
因過失傷害人者，處六月以下有期徒刑、拘役或五百元以下罰金，致重傷
者，處一年以下有期徒刑、拘役或五百元以下罰金。
